# 无形资产验资

提问人：zjh26 时间：2010-06-04 07:21:30
“工业产权（主要是专利技术和商标权）、非专利技术和土地使用权”之外的其他无形资产，如生产许可证权、特许经营权、租赁权、矿产资源勘探权、采矿权、版权是否可以作为无形资产出资？如何可以，注册会计师验证时应当关注其必须符合的条件是什么？

回答人：chenyiwei
回复 楼主 zjh26 的帖子根据《公司法》和《公司登记管理条例》的规定，用于出资的非货币财产必须是可以以货币计量且可以转让的。并且，股东不得以劳务、信用、自然人姓名、商誉、特许经营权或者设定担保的财产等作价出资。 因此，不可转让的无形资产，以及通过行政许可取得的权利（以前讨论过，这不能作为无形资产确认），或者与某一特定主体（自然人或法人）直接关联从而导致其事实上不可转让的资产，均不可用作出资。版权包含人身权和财产权两部分，其中的财产权部分理论上可以用作出资，但实务中极其少见。 而且，即使对于理论上可以用作出资的无形资产，鉴于估价难度大、权属核实可能较为困难等多方面考虑，也不建议以无形资产出资，而是建议以货币出资后向权利人收购该资产。

回答人：chenyiwei
回复 藤椅 zjh26 的帖子特许经营权不可以。 生产许可证权属于通过行政许可取得的权利，根据《行政许可法》第九条规定一般不能转让，也不能用于出资。 租赁权属于用益物权，除了土地使用权等特殊情况外，一般不能用于出资，而且“租赁权”的具体含义不清晰。 探矿权如要作为出资，应符合国土资源部《关于进一步规范探矿权管理有关问题的通知》等有关规定规定的转让条件。 采矿权和版权中的财产权部分，在无他项权利等特殊限制的情况下，一般可以作为出资。

回答人：chenyiwei
回复 10 楼 zoujiecpa 的帖子我理解属于特许经营权，且具有不可转让性，因此不能用于出资。 一个问题是：如果该公司不是该特定投资人（国资委）下属的被投资公司，则国资委是否允许其拥有特定的社会公共资源经营权？

回答人：chenyiwei
回复 14 楼 ziyan 的帖子看来这个“验证业务”的风险相当大。如果双方已经进入诉讼程序，建议司法鉴定。 如果确实需要承接该“验证”业务，首先需要明确的问题就是鉴证的目标和对象是什么？是针对当时的出资行为本身，还是用于出资的商标权的价值？如果是前者，则相信你当初出具验资报告时已经关注过该商标权的权属、过户情况、评估价值和双方确认作价的情况；如果是后者，还是涉及价值评估的问题。 根据营业税的相关规定，以无形资产对外投资，收益共享，风险共担的，不缴纳营业税，但所得税方面，投资方需视同销售处理。